【裁判字號】    98,聲,1652
【裁判日期】    990129
【裁判案由】    返還提存物
【裁判全文】
臺灣桃園地方法院民事裁定              98年度聲字第1652號
聲  請  人  第一商業銀行股份有限公司
法定代理人  丙○○
代  理  人  乙○○
相  對  人  甲○○
上列當事人間聲請返還提存物事件，本院裁定如下：
    主  文
本院九十七年度存字第六五三號提存事件聲請人所提存中央政府
重大交通建設公債八十六年度乙類第三期債票面額新台幣陸佰貳
拾萬元，准予返還。
聲請程序費用由相對人負擔。
    理  由
一、按訴訟終結後，供擔保人證明已定20日以上之期間，催告受
    擔保利益人行使權利而未行使者，法院應依供擔保人之聲請
    ，以裁定命返還其保證書，民事訴訟法第104 條第1 項第 3
    款前段定有明文。另依同法第106 條前段，前開規定，於其
    他依法令供訴訟上之擔保者準用之。又所謂訴訟終結，在因
    假處分所供擔保之情形，應從廣義解釋，包括撤銷假處分裁
    定及執行程序終結在內。
二、聲請意旨略以：聲請人因與相對人間清償借款事件，前經本
    院裁定准其供擔保後得為假處分，嗣其依法向本院提存所提
    存擔86年度乙類第3 期中央政府重大交通建設公債登錄債券
    面額新台幣620 萬元之擔保後，聲請本院對相對人就其所有
    桃園縣蘆竹鄉○○段138 、140 地號，及其上建物門牌號碼
    ：桃園縣蘆竹鄉○○路○段83號13樓之1 、13樓之5 、桃園
    縣蘆竹鄉○○路○段81號地下二、三層假處分執行在案。茲
    因聲請人陳報該不動產已無假處分之必要，聲請人於97 年8
    月8 日聲請撤銷前開假處分裁定確定及上開假處分執行，嗣
    聲請人以存證信函定20日以上之期間催告受擔保利益人即相
    對人行使權利而未行使，爰聲請返還提存物等語。
三、經查：
  (一)聲請人主張其依本院假處分裁定供擔保聲請假處分執行，茲
    因前開不動產已無假處分之必要，聲請人聲請撤銷前開假處
    分裁定確定及上開假處分執行之事實，據其提出本院97年度
    裁全字第886 號裁定、97年度存字第653 號提存書、97年度
    全聲字第229 號撤銷假處分裁定及其確定證明書、聲請狀、
    本院民事執行處民國97年10月8 日桃院永97司執全菊字第56
    5 號函等影本各1 件為證，並經本院依職權調閱上開提存、
    假處分執行、撤銷假處分裁定及97年度裁全字第886 號等卷
    證，查核屬實，核符首開法文所謂「訴訟終結」情形。
  (二)又聲請人主張受擔保利益人即相對人於訴訟終結後經伊函定
    20日以上即21日之期間催告依法行使權利而未行使等情，有
    其提出相對人之戶籍謄本、台北杭南郵局第3627號存證信函
    原本及掛號郵件收件回執原本各1 件為憑，本院復依職權向
    本院民事庭、簡易庭及非訟中心分案室，查明無誤，有本院
    民事紀錄科查詢表2 紙在卷可稽，堪信真正。從而，揆諸上
    揭說明，本件聲請，核與民事訴訟法第104 條第1 項第3款
    前段規定相符，洵屬有據，應予准許。
四、依民事訴訟法第106 條前段、第104 條第1 項第3 款前段、
    第95條、第78條，裁定如主文。
中    華    民    國    99    年    1     月    29    日
                  民事第二庭    法  官  張金柱
如對本裁定抗告須於裁定送達後10日內向本院提出抗告狀，並應
繳納抗告裁判費新台幣1,000 元。
以上正本證明與原本無異。
中    華    民    國    99    年    1     月    29    日
                                書記官  陳美宜

司法院資訊處製作；財團法人民間司法改革基金會備份。
